臺灣宜蘭地方法院民事裁定　
111年度小上字第8號
上  訴  人  吳季芳  


被上訴人    卓武仁  
            卓冠辰  

上列當事人間給付尾款事件，上訴人對於民國111年3月18日臺灣
宜蘭地方法院羅東簡易庭110年度羅小字第368號小額程序判決提
起上訴，本院裁定如下：
    主  文
上訴駁回。
第二審訴訟費用新臺幣1,500元由上訴人負擔。   
    理  由
一、按對於小額程序第一審裁判之上訴或抗告，非以其違背法令
    為理由，不得為之，民事訴訟法第436條之24第2項定有明文
    。而所謂違背法令，依同法第436條之32第2項準用同法第46
    8條、第469條第1款至第5款規定，係指判決不適用法規或適
    用不當者以及判決法院之組織不合法者、依法律或裁判應迴
    避之法官參與裁判者、法院於權限之有無辨別不當或違背專
    屬管轄之規定者、當事人於訴訟未經合法代理者、違背言詞
    辯論公開之規定者而言。次按依民事訴訟法第436條之32第2
    項規定，第469條第6款之判決不備理由或理由矛盾之當然違
    背法令於小額事件之上訴程序並不準用，是於小額事件中所
    謂違背法令，並不包含認定事實錯誤、取捨證據不當或就當
    事人提出之事實或證據疏於調查或漏未斟酌之判決不備理由
    情形。且按法院有無不能得心證或有無其他必要情形，非依
    職權調查證據不可，乃一種事實，法院未為職權調查證據，
    究不生違背法令問題（最高法院85年度台上字第556號判決
    意旨可供參考）。又按上訴狀內應記載上訴理由，表明下列
    各款事項︰⑴原判決所違背之法令及其具體內容。⑵依訴訟資
    料可認為原判決有違背法令之具體事實，同法第436條之25
    亦有明文。亦即上訴人於上訴狀或理由書內應有具體之指摘
    ，並揭示該法規之條項或內容，若係成文法以外之法則，應
    揭示該法則之旨趣。上訴狀或理由書如僅就原審取捨證據任
    加指摘，並未具體指出原判決違背何等法規者，其上訴即難
    認為合法（最高法院71年台上字第314號判例意旨可供參考
    ）。若小額訴訟程序上訴人之上訴狀或理由書未依上述方法
    表明者，自難認已對原判決之違背法令有具體之指摘，其上
    訴即不合法，第二審法院應依同法第436 條之32第2 項準用
    第444 條第1 項、第471 條第1 項規定，毋庸命上訴人補正
    ，即逕以裁定駁回其上訴。
二、上訴人上訴意旨略以：被告卓武仁、卓冠辰已違反民法第14
    8條、民法第154條及第568條之規定，依法應支付餘款之報
    酬予上訴人，否則前揭民法條文又有何用等語，為此聲明上
    訴等語。
三、本件上訴人固就原審判決以上開上訴意旨提起上訴。惟上訴
    人並未具體指摘原審判決有何不適用法規或適用不當之情形
    ，且就整體訴訟資料亦無從認定原判決有何違背法令之具體
    事實，難認上訴人已於上訴狀內依法表明原審判決如何具體
    違背法令，揆諸前揭說明，應認其上訴為不合法，且上訴人
    復未於提起上訴後20日內補正上訴理由，揆諸首揭說明，應
    認上訴人提起本件上訴，未具上訴之合法程式，其上訴即難
    認為合法，本院毋庸命其補正，以裁定駁回其上訴。
四、本件第二審訴訟費用，應依民事訴訟法第436條之32第1項準
    用同法第436條之19條第1項，確定其數額為新臺幣1,500元
    ，應由上訴人負擔。
五、依民事訴訟法第436條之32第2項、第444條第1項前段、第95
    條、第78條，裁定如主文。
中　　華　　民　　國　　111 　年　　7 　　月　　13　　日
                  民事庭審判長法  官  鄭貽馨
                              法  官　伍偉華
　　　　　　　　　　　　　　　法  官  黃淑芳
以上正本係照原本作成。
本裁定不得抗告。
中　　華　　民　　國　　111 　年　　7 　　月　　13　　日
                              書記官　廖文瑜